【裁判字號】    98,簡上,930
【裁判日期】    981023
【裁判案由】    侵占
【裁判全文】
臺灣板橋地方法院刑事判決             98年度簡上字第930號
上  訴  人  臺灣板橋地方法院檢察署檢察官
被      告  甲○○
                      樓
上列上訴人因被告侵占案件，不服本院98年度簡字第4537號，中
華民國98年6 月10日第一審判決（聲請簡易判決處刑案號：98年
度偵字第13518 號），提起上訴，本院管轄之第二審合議庭判決
如下：
    主  文
上訴駁回。
    事實及理由
一、本案經本院審理結果，認第一審以被告甲○○犯刑法第三百
    三十七條侵占遺失物罪，判處罰金新臺幣五千元，並諭知易
    服勞役之標準為新臺幣一千元折算一日，其認事用法及量刑
    均無不當，應予維持，並引用第一審判決書記載之事實、證
    據及理由（詳如附件）。
二、檢察官據告訴人乙○○具狀請求提起上訴，上訴意旨略以：
    被告甲○○於行為後，矢口否認犯行，且於告訴人乙○○向
    其索回時，竟出言辱罵，迄今未與告訴人達成和解，並賠償
    告訴人所受之損失，而原審僅判處被告罰金新臺幣五千元，
    其認事用法固非無見，惟其量刑稍嫌過輕等語。
三、核被告所為，係犯刑法第三百三十七條之侵占遺失物罪。原
    審以被告犯上開罪名，據以審酌被告為圖一己之私，侵占他
    人之財物，所為實有不當，惟念及並無前科，素行良好，暨
    其智識程度、犯罪之動機、目的、手段、所侵占財物之價值
    ，其中部分財物業已發還被害人保管，有贓物認領保管單一
    份在卷可佐，及其犯罪後之態度等一切情狀，量處罰金新臺
    幣五千元，並諭知易服勞役以新臺幣一千元折算一日，其認
    事用法，核無不合，量刑亦屬妥適。公訴人上訴意旨謂被告
    迄未與告訴人商談和解事宜，犯後態度不佳，原審量刑似有
    過輕等語。惟按關於刑之量定，係實體法上賦予法院得為自
    由裁量之事項，倘其量刑已以行為人之行為罪責為基礎，並
    斟酌刑法第五十七條各款所列情狀，在法定刑度內，酌量科
    刑，如無偏執一端，致明顯失出失入情形，上級審法院即不
    得單就量刑部分遽指為不當或違法。經核本件原審判決事實
    認定及法律適用，俱無不合；而關於被告科刑部分，業於理
    由內說明審酌事項如前所載，顯係以行為人之責任為基礎，
    具體審酌包含刑法第五十七條各款所列事項等一切情狀。公
    訴人循告訴人之請求，指摘原判決未審究被告尚未與告訴人
    和解，對被告之量刑顯然過輕云云，然所執被告犯行情節與
    犯後態度之情狀，原即業由原審判決審酌敘明，上訴理由復
    未具體指出或表明原判決之量刑有何輕重失衡或濫用裁量權
    之不當或違法，難認有理。原審本於上述情狀處以罰金新臺
    幣五千元，其量刑尚無明顯失衡之處，本院認原審量刑應屬
    妥適，檢察官上訴執此指摘原審量刑過輕，為無理由，應予
    駁回。
據上論結，應依刑事訴訟法第四百五十五條之一第一項、第三項
、第三百六十八條、第三百七十三條，判決如主文。
本案經檢察官張世聰到庭執行職務。
中    華    民    國    98    年    10    月    23    日
                  刑事第十庭    審判長法  官  李幼妃
                                      法  官  楊志雄
                                      法  官  鄭凱文
以上正本證明與原本無異
不得上訴。
                                      書記官  廖貞音
中    華    民    國    98    年    10    月    23    日


司法院資訊處製作；財團法人民間司法改革基金會備份。
